最高法院刑事裁定　　　　　　　　　　　　　　　　八十七年度台抗字第五二○號
　　再抗告人　甲○○○
右再抗告人因聲明異議案件，不服台灣高等法院高雄分院中華民國八十七年九月二十
二日駁回抗告之裁定（八十七年度抗字第一二四號），提起再抗告，本院裁定如左：
    主  文
再抗告駁回。
    理  由
本件原裁定以再抗告人即聲明人甲○○○在第一審之聲請意旨略稱：聲明人前因偽造
有價證券及偽造文書罪，為法院各處三年二月及三月，並定執行刑三年三月，案經聲
明人就偽造有價證券罪部分上訴最高法院審理中，故偽造文書之三月部分雖已確定，
惟前揭二罪併罰已定執行刑，故偽造文書罪部分之徒刑亦應待偽造有價證券罪部分判
決確定後，始可執行，否則即侵害聲明人之權益，且違背判決中之執行刑之判決，惟
受刑人前接奉高雄地檢署以八十七年執字第四八七一號執行通知書，命令受刑人入監
服刑三個月有期徒刑，該執行命令割裂判決主文之執行刑，違背判決主文，違法且損
害受刑人之權益，爰依刑事訴訟法第四百七十七條及第四百八十四條之規定聲明異議
，請求廢棄該執行處分云云。第一審法院經審理結果，則以，按裁判除關於保安處分
者外，於確定後執行之，但有特別規定者，不在此限，刑事訴訟法第四百五十六條定
有明文。又裁判確定前犯數罪而併合處罰之案件，有二以上之裁判，應依刑法第五十
一條第五款至第七款定應執行之刑時，最後事實審法院即應據該院檢察官之聲請，以
裁定定其應執行之刑，殊不能因數罪中之一部分犯罪之刑業經執行完畢，而認檢察官
之聲請為不合法，予以駁回。本件聲明人所犯偽造有價證券及偽造文書罪，經法院分
別判處有期徒刑三年二月及三月，定應執行有期徒刑三年三月，聲明人僅就偽造有價
證券罪部分上訴最高法院尚在審理中，偽造文書罪則已確定，則依刑事訴訟法第四百
五十六條規定，檢察官予以執行自無違誤。至其上訴部分如嗣後確定，自得依前揭規
定聲請定其應執行刑，要無損害其權利可言，因認其聲明為無理由，予以駁回。聲明
人不服該裁定，提起第二審抗告後，原審復認第一審裁定尚無不合，並說明將來偽造
有價證券部分如受有罪之判決確定，檢察官必須依法聲請法院就其兩罪定其應執行刑
，已執行部分之刑期，執行檢察官應予扣除，不發生重複執行之問題，於聲明人之權
益亦無任何不利之影響。乃駁回其在原審之抗告，經核於法尚無違誤。再抗告意旨，
仍執陳詞爭辯，並任意指摘原裁定不當，非有理由，應予駁回。
據上論結，應依刑事訴訟法第四百十二條，裁定如主文。
中      華      民      國    八十七    年     十一     月     二十     日
                              最高法院刑事第五庭
                                  審判長法官  黃  劍  青
                                        法官  劉  敬  一
                                        法官  林  增  福
                                        法官  邵  燕  玲
                                        法官  張  清  埤
      右正本證明與原本無異
                                              書  記  官
中      華      民      國    八十七    年     十一     月    二十六    日
                                                                       ：
